# 非货币资产注资账务处理

提问人：15828189447NXB 时间：2023-06-30 16:34:05
甲公司将持有的一项长期股权投资-A公司（持股比例34%，权益法核算）注资给全资子公司乙公司（增加子公司实收资本，若有溢价则计入资本公积）。注资时，甲公司该项长期股权投资账面价值为 1 亿，对应的公允价值为 2亿。
对于上述事项，出资方甲公司是否适用《企业会计准则第 7 号——非货币性资产交换（ 2019 修订）》？应为该准则第三条规定“本准则适用于所有非货币性资产交换，但下列各项适用其他相关会计准则....。（五）非货币性资产交换的一方直接或间接对另一方持股且以股东身份进行交易的，或者非货币性资产交换的双方均受同一方或相同的多方最终控制，且该非货币性资产交换的交易实质是交换的一方向另一方进行了权益性分配或交换的一方接受了另一方权益性投入的，适用权益性交易的有关会计处理规定”，依据是什么？
如果不适用《企业会计准则第 7 号——非货币性资产交换（ 2019 修订）》，请问在甲公司出资时在其个体报表层面是否可以以 2 个亿作为对子公司追加投资的入账金额？与原长期股权投资-A的账面价值差异是否可做投资收益？
谢谢陈老师及各位老师！

回答人：chenyiwei
在甲公司个别报表层面，适用非货币性资产交换准则。由于将资产注入全资子公司不具有商业实质，故应以其“长期股权投资——A”的原账面价值（权益法调整后）转为对乙公司的长投成本，即：
借：长期股权投资——乙公司
贷：长期股权投资——A公司（成本、损益调整、其他综合收益、其他权益变动）